Ciência da computação, informação e obras gerais
Ciência da computação, informação e obras gerais
BR ES BPMMWSP-000
Papel
Biblioteca Pública Municipal Major Walter dos Santos Paiva
histórico
Publicado
Biblioteca Pública Municipal Major Walter dos Santos Paiva
- Conhecimento, BR ES BPMMWSP-000-001; Papel; Biblioteca Pública Municipal Major Walter dos Santos Paiva
  histórico
  Publicado
  Biblioteca Pública Municipal Major Walter dos Santos Paiva
  - O fenômeno UFO, 1987; BR ES BPMMWSP-000-001-2023-11-10/4; Papel
    Realismo Fantástico; UFO - contato alienígena; Seres humanos - experiências alienígenas
    Empréstimo mediante a cadastro
  - Grandes enigmas da humanidade, 1992; BR ES BPMMWSP-000-001-2023-11-10/2; Papel; Lisboa, Luiz Carlos; Andrade, Roberto Pereira de
    Lisboa, Luiz Carlos; Andrade, Roberto Pereira de; Realismo Fantástico; Humanidade - história misteriosas; Civilização antiga
    Doação
  - De volta às estrelas, 1971; BR ES BPMMWSP-000-001-2023-11-10/5; Papel; Däniken, Erich von
    Däniken, Erich von; Realismo Fantástico; Vestígios extraterrestres; Mistérios da humanidade
  - Eram os deuses astronautas, 2000; BR ES BPMMWSP-000-001-85-06-03211-3; Papel; Däniken, Erich von
    Däniken, Erich von; Realismo Fantástico; Mistérios da humanidade; Civilizações antigas; Deuses astronautas; Vestígios extraterrestres
    Empréstimo mediante cadastro
  - Semeadura e cosmo, 1972; BR ES BPMMWSP-000-001-2023-11-10/6; Papel; Däniken, Erich von
  - Atlântida: o oitavo continente, 1984; BR ES BPMMWSP-000-001-2023-11-10/1; Papel; Berlitz, Charles
    Berlitz, Charles; Mitologia; Atlântida; Enigma; Continente submerso; Mapas
  - O triangulo das bermudas, 1988; BR ES BPMMWSP-000-001-2023-11-10/1; Papel; Berlitz, Charles
    Berlitz, Charles; Realismo Fantástico; Mistério; Triangulo das Bermudas
  - Erudição, 2019 - ?; BR ES BPMMWSP-000-001-001.2; Biblioteca Pública Municipal Major Walter dos Santos Paiva
  - Pesquisa; Métodos estatísticos, 2023; BR ES BPMMWSP-000-001-001.4; Papel; Biblioteca Pública Municipal Major Walter dos Santos Paiva
    - Metodologia da pesquisa, 2023; BR ES BPMMWSP-000-001-001.4-001.42; Papel; Biblioteca Pública Municipal Major Walter dos Santos Paiva
      - Métodos estatísticos, 2019 - ?; BR ES BPMMWSP-000-001-001.4-001.42-001.422; Biblioteca Pública Municipal Major Walter dos Santos Paiva
      - Pesquisa Operacional, 2019 - ?; BR ES BPMMWSP-000-001-001.4-001.42-001.424; Biblioteca Pública Municipal Major Walter dos Santos Paiva
      - A arte da pesquisa, 2005; BR ES BPMMWSP-000-001-001.4-001.42-85-336-2157-4; Papel; Booth, Wayne C.; Colomb, Gregory G.; Willians, Joseph M.
        Booth, Wayne C.; Colomb, Gregory G.; Willians, Joseph M.; Pesquisa e metodologia; Redação técnica
      - Como fazer sua pesquisa, 2002; BR ES BPMMWSP-000-001-001.4-001.42-85-276-0232-6; Papel; Tobias, José Antônio
        Tobias, José Antônio; Pesquisa/metodologia; Pesquisa; Metodologia da Pesquisa; Pesquisa Bibliográfica; Metodologia
    - Suporte e incentivos para a pesquisa, 2019 - ?; BR ES BPMMWSP-000-001-001.4-001.44; Biblioteca Pública Municipal Major Walter dos Santos Paiva
  - Métodos históricos, descritivos e experimentais, BR ES BPMMWSP-000-001-001.43; Biblioteca Pública Municipal Major Walter dos Santos Paiva
    - Métodos experimentais, BR ES BPMMWSP-000-001-001.43-001.434; Biblioteca Pública Municipal Major Walter dos Santos Paiva
  - Operação Cavalo de Tróia 1: Jerusalém, 1987; BR ES BPMMWSP-000-001-85-7272-0116-2; Papel; Benitez, Juan José
    Benitez, Juan José; Realismo Fantástico; Ficção Científica; Aventura; Fantasia; Viagem no Tempo
    Empréstimo mediante cadastro.
  - Operação Cavalo de Tróia 2: segunda viagem, 1988; BR ES BPMMWSP-000-001-2023-11-10/1; Papel; Benitez, Juan José
    Sem restrição de acesso
  - Operação Cavalo de Tróia 3: Kennereth, 1989; BR ES BPMMWSP-000-001-2023-11-10/1; Papel; Benitez, Juan José
  - Operação Cavalo de Tróia 4: Nazareth, 1989; BR ES BPMMWSP-000-001-2023-11-10/1; Papel; Benitez, Juan José
  - Operação Cavalo de Tróia 5: os outros mundos, 1996; BR ES BPMMWSP-000-001-85-7272-090-1; Papel; Benitez, Juan José
  - Operação Cavalo de Tróia 6: Hermon, 1999; BR ES BPMMWSP-000-001-85-7272-122-3; Papel; Benitez, Juan José
  - Operação Cavalo de Tróia 7: Nahum, 2007; BR ES BPMMWSP-000-001-85-7272-216-5; Papel; Benitez, Juan José
  - UFO - contacto alienígena, s.d.; BR ES BPMMWSP-000-001-2023-11-10/9; Papel; Moura, Gilda
    Moura, Gilda; Realismo Fantástico; Contacto alienígena; Abduções; Alienígena; Ufologia
  - Ciência unitária do intra-universo, 1992; BR ES BPMMWSP-000-001-85-85495-01-4; Papel; Appel-Guery, Ijp
    Appel-Guery, Ijp; Mistério; Pensamento; Doutrina; Universo-visão interdimensional; Comunicação interestelar
  - As pistas de Nazca: por quem, por que... e como?, 1980; BR ES BPMMWSP-000-001-2023-11-10/6; Papel; Waisbard, Simone
    Waisbard, Simone; Arqueologia; Enigma arqueológico; Peru-arqueologia; Arqueologia peruana
  - Sabá, o país das mil fragrâncias, 1978; BR ES BPMMWSP-000-001-2023-11-10/8; Papel; Sass, Roselis von
    Sass, Roselis von; Mistério; Civilização antiga; Enigmas; rainha de Sabá; Histórias misteriosas
  - Situação alerta: o novo cerco dos ovinis, 1981; BR ES BPMMWSP-000-001-2023-11-10/10; Papel; Stringfield, Leonard H.
    Stringfield, Leonard H.; Realismo Fantástico; Discos voadores; Ovnis; Alienígenas; Ufologia
  - Confrontos: a pesquisa e o alerta de um cientista sobre contatos alienígenas, 1990; BR ES BPMMWSP-000-001-85-7123-267-9; Papel; Vallée, Jacques
    Vallée, Jacques; Realismo Fantástico; Discos voadores; Ovnis; Alienígenas; Ufologia
  - Atlântida: princípio e fim da grande tragédia, 1991; BR ES BPMMWSP-000-001-2023-11-13/11; Papel; Sass, Roselis von
    Sass, Roselis von; Mistério; Enigmas; Atlântida; Curiosidades; Civilização antiga
  - O dia em que os deuses chegaram, BR ES BPMMWSP-000-001-2023-11-13/13; Papel; Däniken, Erich von
    Däniken, Erich von; Mistério; Mistérios da humanidade; Teorias da conspiração; Civilizações antigas; Registros antigos; Deuses astronautas; Arqueologia
  - As aparições, 1995; BR ES BPMMWSP-000-001-2023-11-13/14; Papel; Däniken, Erich von
    Däniken, Erich von; Mistério; Mistérios da humanidade; Teorias da conspiração; Civilizações antigas; Registros antigos
    Empréstimo mediante consulta
  - Deuses, túmulos e sábios, s.d.; BR ES BPMMWSP-000-001-2023-11-13/17; Papel; Ceram, C.W.
    Ceram, C.W.; Arqueologia; Egito, escrita e construções; Sábios; Pirâmides; Egito Antigo
- Livro, 2019 - ?; BR ES BPMMWSP-000-002; Biblioteca Pública Municipal Major Walter dos Santos Paiva
- Sistemas, BR ES BPMMWSP-000-003; Papel; Biblioteca Pública Municipal Major Walter dos Santos Paiva
  - 2012: o ano das profecias, BR ES BPMMWSP-000-003-978-85-86986-33-8; Papel; Perrone, Edson
    Perrone, Edson; Profecias; Profecias; Fim do mundo; Religião; Civilização Maia; Civilização antiga
- Sistemas de Processamento de dados e Ciência da computação, 2019 - ?; BR ES BPMMWSP-000-004; Biblioteca Pública Municipal Major Walter dos Santos Paiva
  - Internet, 2019 - ?; BR ES BPMMWSP-000-004-004.678; Biblioteca Pública Municipal Major Walter dos Santos Paiva
- Programação de computadores, programas e dados, 2019 - ?; BR ES BPMMWSP-000-005; Biblioteca Pública Municipal Major Walter dos Santos Paiva
- Métodos computacionais especiais, 2019 - ?; BR ES BPMMWSP-000-006; Biblioteca Pública Municipal Major Walter dos Santos Paiva
  - Um passarinho me contou: relatos de uma viciada em Twitter, 2011; BR ES BPMMWSP-000-006-978-85-7888-115-3; Papel; Hermann, Rosana
    Hermann, Rosana; Métodos computacionais especiais; Twitter; Redes sociais; Relatos
- [Classe vaga], 2019 - ?; BR ES BPMMWSP-000-007; Biblioteca Pública Municipal Major Walter dos Santos Paiva
- [Classe vaga], 2019 - ?; BR ES BPMMWSP-000-008; Biblioteca Pública Municipal Major Walter dos Santos Paiva
- [Classe vaga], 2019 - ?; BR ES BPMMWSP-000-009; Biblioteca Pública Municipal Major Walter dos Santos Paiva
- Bibliografia, 2019 - ?; BR ES BPMMWSP-000-010; Biblioteca Pública Municipal Major Walter dos Santos Paiva
  - Bibliografias, 2019 - ?; BR ES BPMMWSP-000-010-011; Biblioteca Pública Municipal Major Walter dos Santos Paiva
  - Bibliografias (Indivíduos), 2019 - ?; BR ES BPMMWSP-000-010-012; Biblioteca Pública Municipal Major Walter dos Santos Paiva
  - [Classe vaga], 2019 - ?; BR ES BPMMWSP-000-010-013; Biblioteca Pública Municipal Major Walter dos Santos Paiva
  - Obras anônimas e pseudônimos, 2019 - ?; BR ES BPMMWSP-000-010-014; Biblioteca Pública Municipal Major Walter dos Santos Paiva
  - Bibliografias de trabalhos de lugares específicos, 2019 - ?; BR ES BPMMWSP-000-010-015; Biblioteca Pública Municipal Major Walter dos Santos Paiva
  - Bibliografias de trabalhos sobre temas específicos, 2019 - ?; BR ES BPMMWSP-000-010-016; Biblioteca Pública Municipal Major Walter dos Santos Paiva
    - O que se deve ler para conhecer o Brasil, 1988; BR ES BPMMWSP-000-010-016-85-286-0069-6; Papel; Sodré, Nelson Werneck
      Sodré, Nelson Werneck; História do Brasil; Brasil; Civilização; Dicas de leitura; História do Brasil
  - Catálogos gerais sujeitos, 2019 - ?; BR ES BPMMWSP-000-010-017; Biblioteca Pública Municipal Major Walter dos Santos Paiva
  - Catálogos organizados por autor, data, etc, 2019 - ?; BR ES BPMMWSP-000-010-018; Biblioteca Pública Municipal Major Walter dos Santos Paiva
  - Catálogos Dicionário, 2019 - ?; BR ES BPMMWSP-000-010-019; Biblioteca Pública Municipal Major Walter dos Santos Paiva
- Biblioteca & Ciências da informação, 2019 - ?; BR ES BPMMWSP-000-020; Biblioteca Pública Municipal Major Walter dos Santos Paiva
  - Bibliotecas – Manuais, Guias, etc., 2019 - ?; BR ES BPMMWSP-000-020-020.202; Biblioteca Pública Municipal Major Walter dos Santos Paiva
  - Bibliotecários, 2019 - ?; BR ES BPMMWSP-000-020-020.23; Biblioteca Pública Municipal Major Walter dos Santos Paiva
  - Bibliotecas e Ciências da Informação – Processamento de dados, 2019 - ?; BR ES BPMMWSP-000-020-020.285; Biblioteca Pública Municipal Major Walter dos Santos Paiva
  - Dicionários de Biblioteconomia, 2019 - ?; BR ES BPMMWSP-000-020-020.3; Biblioteca Pública Municipal Major Walter dos Santos Paiva
  - Biblioteconomia – Estudo e Ensino, 2019 - ?; BR ES BPMMWSP-000-020-020.7; Biblioteca Pública Municipal Major Walter dos Santos Paiva
  - História da Biblioteconomia e Ciência da Informação, 2019 - ?; BR ES BPMMWSP-000-020-020.9; Biblioteca Pública Municipal Major Walter dos Santos Paiva
  - Bibliotecas e Sociedade, 2019 - ?; BR ES BPMMWSP-000-020-021; Biblioteca Pública Municipal Major Walter dos Santos Paiva
    - Bibliotecas – Relações com a comunidade, 2019 - ?; BR ES BPMMWSP-000-020-021-021.2; Biblioteca Pública Municipal Major Walter dos Santos Paiva
    - Bibliotecas – Cooperação, 2019 - ?; BR ES BPMMWSP-000-020-021-021.64; Biblioteca Pública Municipal Major Walter dos Santos Paiva
  - A administração de instalações físicas, 2019 - ?; BR ES BPMMWSP-000-020-022; Biblioteca Pública Municipal Major Walter dos Santos Paiva
  - Gestão de pessoal, 2019 - ?; BR ES BPMMWSP-000-020-023; Biblioteca Pública Municipal Major Walter dos Santos Paiva
    - Bibliotecas – Administração de pessoal, 2019 - ?; BR ES BPMMWSP-000-020-023-023.4; Biblioteca Pública Municipal Major Walter dos Santos Paiva
  - [Classe vaga], 2019 - ?; BR ES BPMMWSP-000-020-024; Biblioteca Pública Municipal Major Walter dos Santos Paiva
  - Operações de biblioteca, 2019 - ?; BR ES BPMMWSP-000-020-025; Biblioteca Pública Municipal Major Walter dos Santos Paiva
    - Bibliotecas – Processamento de dados, 2019 - ?; BR ES BPMMWSP-000-020-025-025.00285; Biblioteca Pública Municipal Major Walter dos Santos Paiva
    - Automação de bibliotecas, 2019 - ?; BR ES BPMMWSP-000-020-025-025.04; Biblioteca Pública Municipal Major Walter dos Santos Paiva
    - Administração de Bibliotecas, 2019 - ?; BR ES BPMMWSP-000-020-025-025.1; Biblioteca Pública Municipal Major Walter dos Santos Paiva
      - Multimeios, 2019 - ?; BR ES BPMMWSP-000-020-025-025.1-025.17; Biblioteca Pública Municipal Major Walter dos Santos Paiva
    - Desenvolvimento de coleções, 2019 - ?; BR ES BPMMWSP-000-020-025-025.21; Biblioteca Pública Municipal Major Walter dos Santos Paiva
    - Catalogação e Indexação, 2019 - ?; BR ES BPMMWSP-000-020-025-025.3; Biblioteca Pública Municipal Major Walter dos Santos Paiva
      - Análise e controle bibliográfico – Catálogos, 2019 - ?; BR ES BPMMWSP-000-020-025-025.3-025.31; Biblioteca Pública Municipal Major Walter dos Santos Paiva
        - Formatos MARC, 2019 - ?; BR ES BPMMWSP-000-020-025-025.3-025.31-025.316; Biblioteca Pública Municipal Major Walter dos Santos Paiva
      - Análise e Controle bibliográfico – Catalogação descritiva, 2019 - ?; BR ES BPMMWSP-000-020-025-025.3-025.32; Biblioteca Pública Municipal Major Walter dos Santos Paiva
      - Multimeios – Indexação, 2019 - ?; BR ES BPMMWSP-000-020-025-025.3-025.34; Biblioteca Pública Municipal Major Walter dos Santos Paiva
        - Fotografia – Indexação, 2019 - ?; BR ES BPMMWSP-000-020-025-025.3-025.34-025.347; Biblioteca Pública Municipal Major Walter dos Santos Paiva
    - Análise e controle de assunto, 2019 - ?; BR ES BPMMWSP-000-020-025-025.4; Biblioteca Pública Municipal Major Walter dos Santos Paiva
      - Classificação, 2019 - ?; BR ES BPMMWSP-000-020-025-025.4-025.42; Biblioteca Pública Municipal Major Walter dos Santos Paiva
      - Classificações bibliográficas, 2019 - ?; BR ES BPMMWSP-000-020-025-025.4-025.43; Biblioteca Pública Municipal Major Walter dos Santos Paiva
        - Classificação Decimal de Dewey, 2019 - ?; BR ES BPMMWSP-000-020-025-025.4-025.43-025.431; Biblioteca Pública Municipal Major Walter dos Santos Paiva
        - Classificação Decimal Universal, 2019 - ?; BR ES BPMMWSP-000-020-025-025.4-025.43-025.432; Biblioteca Pública Municipal Major Walter dos Santos Paiva
    - Serviços para usuários, 2019 - ?; BR ES BPMMWSP-000-020-025-025.5; Biblioteca Pública Municipal Major Walter dos Santos Paiva
      - Serviços de referência e informação, 2019 - ?; BR ES BPMMWSP-000-020-025-025.5-025.52; Biblioteca Pública Municipal Major Walter dos Santos Paiva
        - Disseminação Seletiva da Informação (DSI), 2019 - ?; BR ES BPMMWSP-000-020-025-025.5-025.52-025.525; Biblioteca Pública Municipal Major Walter dos Santos Paiva
  - Bibliotecas especializadas, 2019 - ?; BR ES BPMMWSP-000-020-026; Biblioteca Pública Municipal Major Walter dos Santos Paiva
    - Bibliotecas da área de saúde, 2019 - ?; BR ES BPMMWSP-000-020-026-026.61; Biblioteca Pública Municipal Major Walter dos Santos Paiva
  - Bibliotecas, Arquivos e Centros de Informação em geral, 2019 - ?; BR ES BPMMWSP-000-020-027; Biblioteca Pública Municipal Major Walter dos Santos Paiva
    - História das Bibliotecas, 2019 - ?; BR ES BPMMWSP-000-020-027-027.009; Biblioteca Pública Municipal Major Walter dos Santos Paiva
      - História das Bibliotecas – Egito, 2019 - ?; BR ES BPMMWSP-000-020-027-027.009-027.009621; Biblioteca Pública Municipal Major Walter dos Santos Paiva
    - História das Bibliotecas – Brasil, 2019 - ?; BR ES BPMMWSP-000-020-027-027.081; Biblioteca Pública Municipal Major Walter dos Santos Paiva
    - Bibliotecas particulares, 2019 - ?; BR ES BPMMWSP-000-020-027-027.1; Biblioteca Pública Municipal Major Walter dos Santos Paiva
    - Bibliotecas públicas, 2019 - ?; BR ES BPMMWSP-000-020-027-027.4; Biblioteca Pública Municipal Major Walter dos Santos Paiva
      - Bibliotecas públicas brasileiras, 2019 - ?; BR ES BPMMWSP-000-020-027-027.4-027.481; Biblioteca Pública Municipal Major Walter dos Santos Paiva
    - Bibliotecas governamentais – Estados Unidos, 2019 - ?; BR ES BPMMWSP-000-020-027-027.573; Biblioteca Pública Municipal Major Walter dos Santos Paiva
    - Bibliotecas nacionais – Brasil, 2019 - ?; BR ES BPMMWSP-000-020-027-027.581; Biblioteca Pública Municipal Major Walter dos Santos Paiva
    - Bibliotecas para grupos e Organizações especiais, 2019 - ?; BR ES BPMMWSP-000-020-027-027.6; Biblioteca Pública Municipal Major Walter dos Santos Paiva
      - Bibliotecas de Hospitais, 2019 - ?; BR ES BPMMWSP-000-020-027-027.6-027.662; Biblioteca Pública Municipal Major Walter dos Santos Paiva
      - Bibliotecas para portadores de necessidades especiais, 2019 - ?; BR ES BPMMWSP-000-020-027-027.6-027.663; Biblioteca Pública Municipal Major Walter dos Santos Paiva
      - Bibliotecas de negócios e Organizações industriais, 2019 - ?; BR ES BPMMWSP-000-020-027-027.6-027.69; Biblioteca Pública Municipal Major Walter dos Santos Paiva
    - Bibliotecas de Faculdades e Universidades, 2019 - ?; BR ES BPMMWSP-000-020-027-027.7; Biblioteca Pública Municipal Major Walter dos Santos Paiva
      - Bibliotecas universitárias – Brasil, 2019 - ?; BR ES BPMMWSP-000-020-027-027.7-027.781; Biblioteca Pública Municipal Major Walter dos Santos Paiva
    - Bibliotecas escolares, 2019 - ?; BR ES BPMMWSP-000-020-027-027.8; Biblioteca Pública Municipal Major Walter dos Santos Paiva
  - Leitura e utilização de outros meios de informação, 2019 - ?; BR ES BPMMWSP-000-020-028; Biblioteca Pública Municipal Major Walter dos Santos Paiva
    - Fontes de informação, 2019 - ?; BR ES BPMMWSP-000-020-028-028.7; Biblioteca Pública Municipal Major Walter dos Santos Paiva
    - Leitura – Pesquisa, 2019 - ?; BR ES BPMMWSP-000-020-028-028.72; Biblioteca Pública Municipal Major Walter dos Santos Paiva
    - Interesses na leitura, 2019 - ?; BR ES BPMMWSP-000-020-028-028.9; Biblioteca Pública Municipal Major Walter dos Santos Paiva
      - Ler é preciso: seminário realizado no I salão do livro para crianças e jovens, 2002; BR ES BPMMWSP-000-020-028-028.9-85-260-0790-4; Papel; Serra, Elizabeth D'Angelo
        Serra, Elizabeth D'Angelo; Interesses na leitura; Interesse na leitura; Livros e leituras - congresso; Leitura; Congresso
      - Tudo que você precisa ler sem ser um rato de biblioteca: o melhor da literatura, 2001; BR ES BPMMWSP-000-020-028-028.9-85-88161-04-4; Papel; Lisboa, Luiz Carlos
        Lisboa, Luiz Carlos; Literatura internacional; Literatura; Dicas de leitura
  - [Classe vaga], 2019 - ?; BR ES BPMMWSP-000-020-029; Biblioteca Pública Municipal Major Walter dos Santos Paiva
  - Arquivo: estudos e reflexões, 2014 - 2017; BR ES BPMMWSP-000-020-978-85-423-0052-9; Papel, 477 p.; Biblioteca Publica Municipal "Major Walter dos Santos Paiva; Belloto, Heloísa Liberalli.
    A presente obra permite uma visão panorâmica da arquivologia e da evolução dos estudos arquivísticos no Brasil nos últimos 30 anos por meio de uma seleção de artigos, capítulos de coletâneas e entrevistas concedidas, publicados em revistas esgotadas ou de difícil acesso, assim como conferências e pronunciamentos inéditos, produzidos por Heloísa Liberalli Bellotto.
    Belloto, Heloísa Liberalli.
    Doação.
    Sem restrição de acesso. Empréstimo mediante cadastro.
- Obras enciclopédicas Gerais, 2019 - ?; BR ES BPMMWSP-000-030; Biblioteca Pública Municipal Major Walter dos Santos Paiva
  - Enciclopédias em Inglês Americano, 2019 - ?; BR ES BPMMWSP-000-030-031; Biblioteca Pública Municipal Major Walter dos Santos Paiva
  - Enciclopédias em Inglês, 2019 - ?; BR ES BPMMWSP-000-030-032; Biblioteca Pública Municipal Major Walter dos Santos Paiva
  - Em outras línguas germânicas, 2019 - ?; BR ES BPMMWSP-000-030-033; Biblioteca Pública Municipal Major Walter dos Santos Paiva
  - Enciclopédias em francês, occitano e catalão, 2019 - ?; BR ES BPMMWSP-000-030-034; Biblioteca Pública Municipal Major Walter dos Santos Paiva
  - Enciclopédias em italiano, romeno e línguas relacionadas, 2019 - ?; BR ES BPMMWSP-000-030-035; Biblioteca Pública Municipal Major Walter dos Santos Paiva
  - Enciclopédias em Espanhol e Português, 2019 - ?; BR ES BPMMWSP-000-030-036; Biblioteca Pública Municipal Major Walter dos Santos Paiva
  - Enciclopédias em línguas eslavas, 2019 - ?; BR ES BPMMWSP-000-030-037; Biblioteca Pública Municipal Major Walter dos Santos Paiva
  - Enciclopédias em línguas escandinavas, 2019 - ?; BR ES BPMMWSP-000-030-038; Biblioteca Pública Municipal Major Walter dos Santos Paiva
  - Enciclopédias em outros idiomas, 2019 - ?; BR ES BPMMWSP-000-030-039; Biblioteca Pública Municipal Major Walter dos Santos Paiva
- [Classe vaga], 2019 - ?; BR ES BPMMWSP-000-040; Biblioteca Pública Municipal Major Walter dos Santos Paiva
  - [Classe vaga], 2019 - ?; BR ES BPMMWSP-000-040-041; Biblioteca Pública Municipal Major Walter dos Santos Paiva
  - [Classe vaga], 2019 - ?; BR ES BPMMWSP-000-040-042; Biblioteca Pública Municipal Major Walter dos Santos Paiva
  - [Classe vaga], 2019 - ?; BR ES BPMMWSP-000-040-043; Biblioteca Pública Municipal Major Walter dos Santos Paiva
  - [Classe vaga], 2019 - ?; BR ES BPMMWSP-000-040-044; Biblioteca Pública Municipal Major Walter dos Santos Paiva
  - [Classe vaga], 2019 - ?; BR ES BPMMWSP-000-040-045; Biblioteca Pública Municipal Major Walter dos Santos Paiva
  - [Classe vaga], 2019 - ?; BR ES BPMMWSP-000-040-046; Biblioteca Pública Municipal Major Walter dos Santos Paiva
  - [Classe vaga], 2019 - ?; BR ES BPMMWSP-000-040-047; Biblioteca Pública Municipal Major Walter dos Santos Paiva
  - [Classe vaga], 2019 - ?; BR ES BPMMWSP-000-040-048; Biblioteca Pública Municipal Major Walter dos Santos Paiva
  - [Classe vaga], 2019 - ?; BR ES BPMMWSP-000-040-049; Biblioteca Pública Municipal Major Walter dos Santos Paiva
- Publicações seriadas em geral, 2019 - ?; BR ES BPMMWSP-000-050; Biblioteca Pública Municipal Major Walter dos Santos Paiva
  - Publicações Seriadas em Inglês Americano, 2019 - ?; BR ES BPMMWSP-000-050-051; Biblioteca Pública Municipal Major Walter dos Santos Paiva
  - Publicações Seriadas em Inglês, 2019 - ?; BR ES BPMMWSP-000-050-052; Biblioteca Pública Municipal Major Walter dos Santos Paiva
  - Publicações Seriadas em outras línguas germânicas, 2019 - ?; BR ES BPMMWSP-000-050-053; Biblioteca Pública Municipal Major Walter dos Santos Paiva
  - Publicações Seriadas em francês, occitano e catalão, 2019 - ?; BR ES BPMMWSP-000-050-054; Biblioteca Pública Municipal Major Walter dos Santos Paiva
  - Publicações Seriadas em italiano, romeno e relacionados, 2019 - ?; BR ES BPMMWSP-000-050-055; Biblioteca Pública Municipal Major Walter dos Santos Paiva
  - Seriados em Espanhol e Português, 2019 - ?; BR ES BPMMWSP-000-050-056; Biblioteca Pública Municipal Major Walter dos Santos Paiva
  - Seriados em línguas eslavas, 2019 - ?; BR ES BPMMWSP-000-050-057; Biblioteca Pública Municipal Major Walter dos Santos Paiva
  - Seriados em línguas escandinavas, 2019 - ?; BR ES BPMMWSP-000-050-058; Biblioteca Pública Municipal Major Walter dos Santos Paiva
  - Seriados em outros idiomas, 2019 - ?; BR ES BPMMWSP-000-050-059; Biblioteca Pública Municipal Major Walter dos Santos Paiva
- Organizações Gerais e Museologia, 2019 - ?; BR ES BPMMWSP-000-060; Biblioteca Pública Municipal Major Walter dos Santos Paiva
  - Organizações na América do Norte, 2019 - ?; BR ES BPMMWSP-000-060-061; Biblioteca Pública Municipal Major Walter dos Santos Paiva
  - Organizações na Ilhas Britânicas; na Inglaterra, 2019 - ?; BR ES BPMMWSP-000-060-062; Biblioteca Pública Municipal Major Walter dos Santos Paiva
  - Organizações na Europa central; na Alemanha, 2019 - ?; BR ES BPMMWSP-000-060-063; Biblioteca Pública Municipal Major Walter dos Santos Paiva
  - Organizações na França & Mónaco, 2019 - ?; BR ES BPMMWSP-000-060-064; Biblioteca Pública Municipal Major Walter dos Santos Paiva
  - Organizações na Itália e ilhas adjacentes, 2019 - ?; BR ES BPMMWSP-000-060-065; Biblioteca Pública Municipal Major Walter dos Santos Paiva
  - Organizações na Península Ibérica e ilhas adjacentes, 2019 - ?; BR ES BPMMWSP-000-060-066; Biblioteca Pública Municipal Major Walter dos Santos Paiva
  - Organizações na Europa Oriental; na Rússia, 2019 - ?; BR ES BPMMWSP-000-060-067; Biblioteca Pública Municipal Major Walter dos Santos Paiva